【裁判字號】    97,裁,1516
【裁判日期】    970227
【裁判案由】    娛樂稅
【裁判全文】
最  高  行  政  法  院  裁  定
                                     97年度裁字第01516號
上  訴  人  烏來觀光事業股份有限公司
代  表  人  甲○○
                          送達代收人  翁顯杰律師
                          省臺北縣三重市○○路○段284號2
                            樓
被 上訴 人  臺北縣政府稅捐稽徵處
代  表  人  乙○○
上列當事人間娛樂稅事件，上訴人不服中華民國96年8月31日臺
北高等行政法院96年度簡更一字第18號判決不利部分，提起上訴
，本院裁定如下：
    主  文
上訴駁回。
上訴審訴訟費用由上訴人負擔。
    理  由
一、按「對於適用簡易程序之裁判提起上訴或抗告，須經最高行
    政法院之許可。前項許可，以訴訟事件所涉及之法律見解具
    有原則性者為限。」行政訴訟法第235條定有明文。所謂訴
    訟事件所涉及之法律見解具有原則性，係指該事件所涉及之
    法律問題意義重大，而有加以闡釋之必要情形而言，如對於
    行政命令是否牴觸法律所為之判斷，或就同類事件所表示之
    法律見解與其他高等行政法院所表示之見解互相牴觸，有由
    本院統一法律上意見或確認其意見之必要情形屬之。
二、上訴意旨略謂：(一)、依臺北縣娛樂稅徵收細則（民國89年8
    月8日訂定）第3條規定：「本縣娛樂稅之徵收，由臺北縣政
    府擬訂徵收率表，提經議會通過後實施之。」被上訴人對本
    件課徵百分之十的娛樂稅率，然並未見其提出稅率之課徵依
    據，其課徵娛樂稅顯無法源依據。(二)、按行政程序法第8條
    明文規定，烏來空中纜車前已經行政部門認定為交通工具，
    依信賴保護原則，自不應於嗣後要求上訴人繳納娛樂稅。(三)
    、行政機關就纜車之性質尚未有確定共識前，被上訴人即無
    理由逕行認定，片面改變以往行政機關之見解。(四)、系爭纜
    車為進入雲仙樂園唯一交通工具，「纜車來回費用」性質上
    應屬交通工具費用，實無疑義，就此部分不應再課徵娛樂稅
    。(五)、被上訴人援引娛樂稅法第2條第1項第6款後段「其他
    娛樂項目」之規定，解釋本件之纜車為其娛樂稅課稅範圍，
    課徵上訴人經營之空中纜車娛樂稅，即已違背法令解釋之法
    理，漫無範圍的擴張解釋，據以作成之課稅行政處分當屬違
    法之處分，僅憑財政部83年6月15日台財稅第833596600號函
    釋，即將「清潔維護費」納入娛樂稅，有違背憲法規定人民
    依「法」納稅之規定等語。
三、經核本件上訴人前開所指各節，並無所涉及之法律見解，具
    有原則性之重要情事。上訴人提起上訴，不合首揭規定，不
    應許可，其上訴難謂合法，應予駁回。另本件被上訴人係依
    財政部88年8月27日台財稅第881939088號函釋，並於嗣後始
    課徵上訴人娛樂稅，上訴人上訴意旨(五)訴稱被上訴人依財政
    部83年6月15日台財稅第833596600號函釋向其課徵娛樂稅尚
    有誤解，併予明。
四、依行政訴訟法第249條第1項前段、第104條、民事訴訟法第
    95條、第78條，裁定如主文。
中    華    民    國    97    年    2     月    27    日
                    最高行政法院第四庭
                        審判長法官  鍾  耀  光
                              法官  林  樹  埔
                              法官  姜  仁  脩
                              法官  王  德  麟
                              法官  黃  清  光
以  上  正  本  證  明  與  原  本  無  異
中    華    民    國    97    年    3     月    3     日
                              書記官  黃  淑  櫻


司法院資訊處製作；財團法人民間司法改革基金會備份。
